臺灣桃園地方法院刑事判決　　　　　　110年度審易字第738號
　　　　　　　　　　　　　　　　　 110年度審易字第1067號
公　訴　人　臺灣桃園地方檢察署檢察官
被　　　告　盧治元



　　　　　　蔡邦佐



上列被告等因竊盜案件，經檢察官提起公訴及追加起訴（110 年
度偵字第6493號、第23064 號），被告等於本院準備程序中，就
被訴事實均為有罪之陳述，經本院告知簡式審判程序意旨，並聽
取當事人之意見後，裁定改依簡式審判程序審理，合併判決如下
：
    主  文
盧治元共同犯攜帶兇器竊盜罪，累犯，處有期徒刑捌月；未扣案
之犯罪所得新臺幣陸仟陸佰柒拾元沒收，於全部或一部不能沒收
或不宜執行沒收時，追徵其價額。
蔡邦佐犯結夥三人以上攜帶兇器竊盜罪，處有期徒刑柒月；未扣
案之犯罪所得新臺幣參仟貳佰陸拾陸元沒收，於全部或一部不能
沒收或不宜執行沒收時，追徵其價額。又共同犯攜帶兇器竊盜罪
，處有期徒刑捌月；未扣案之犯罪所得新臺幣陸仟陸佰柒拾元沒
收，於全部或一部不能沒收或不宜執行沒收時，追徵其價額。應
執行有期徒刑壹年貳月。
    事  實
一、盧治元（盧治元此部分，業經本院於民國110 年8 月13日判
    決，本判決不再論罪）、蔡邦佐及陳演霖（陳演霖部分，由
    本院另行處理）共同意圖為自己不法之所有，基於結夥3 人
    以上攜帶兇器竊盜之犯意聯絡，於109 年9 月30日凌晨3 時
    52分許，分乘機車至址設桃園市○○區○○○路000 號之夾
    娃娃機店內，由盧治元持客觀上可作為兇器使用之破壞剪1
    支接續破壞該店內屬劉柏翔所有之4 臺娃娃機臺鎖頭（毀損
    部分未據告訴），陳演霖負責把風，再由蔡邦佐開啟該4 臺
    娃娃機臺零錢箱之方式，竊取10元硬幣共計約新臺幣（下同
    ）9,800 元得手，嗣後並將得款平分。
二、盧治元、蔡邦佐共同意圖為自己不法之所有，基於攜帶兇器
    竊盜之犯意聯絡，先於不詳時、地以不詳方式取得不知情之
    王樂所有車牌號碼000-000 號重型機車車牌，復於109 年10
    月6 日凌晨5 時10分許，將前開車牌懸掛於某真實車牌號碼
    不詳之機車上後，再共乘該部機車前往址設桃園市○鎮區○
    ○○路000 號娃娃機店內，由盧治元負責把風、蔡邦佐持客
    觀上可作為兇器使用之油壓剪1 支接續破壞該店內屬李永勝
    所有之4 臺娃娃機臺鎖頭（毀損部分未據告訴），並開啟該
    4 臺娃娃機臺零錢箱之方式，共計竊取1 萬3,340 元得手後
    ，2 人一同騎車離去。
三、案經劉柏翔、李永勝分別訴由桃園市政府警察局楊梅分局、
    平鎮分局報告臺灣桃園地方檢察署檢察官偵查起訴。
    理  由
一、上揭犯罪事實，業據被告蔡邦佐、盧治元2 人分別於警詢、
    偵訊、本院準備程序及審理時坦承不諱，核與同案被告陳演
    霖於偵訊、證人王樂於偵訊、告訴人劉柏翔、李永勝於警詢
    時陳述之情節大致相符，並有址設如事實欄一所示時地之監
    視錄影畫面翻拍照片20張、車牌號碼000-000 號重型機車之
    車輛詳細資料報表、桃園市政府警察局尋獲車輛電腦輸入單
    、車輛異動登記書、廢機動車輛讓渡切結書、廢機動車輛回
    收管制聯單、失車─案件基本資料詳細畫面報表各1 紙、址
    設如事實欄二所示時地之現場照片及監視錄影畫面翻拍照片
    共6 張、監視錄影光碟1 片等在卷可考，足徵被告蔡邦佐、
    盧治元2 人之前揭任意性自白均核與事實相符，應堪採信。
    從而，本件事證已臻明確，被告蔡邦佐、盧治元2 人之犯行
    皆堪以認定，應予以依法論科。
二、論罪科刑：
（一）按刑法第321 條第1 項第3 款之攜帶兇器竊盜罪，係以行
      為人攜帶兇器竊盜為其加重條件，此所謂兇器，其種類並
      無限制，凡客觀上足對人之生命、身體、安全構成威脅，
      具有危險性之兇器均屬之，且祇須行竊時攜帶此種具有危
      險性之兇器為已足，並不以攜帶之初有行兇之意圖為必要
      （最高法院79年台上字第5253號判例參照）。查被告盧治
      元、蔡邦佐於如上開事實欄一、二所示時地行竊時，各自
      所持之破壞剪、油壓剪，雖均未扣案，惟被告盧治元、蔡
      邦佐2 人既可用以破壞娃娃機臺之鎖頭，足認均質地堅硬
      ，如持以向人揮擊，客觀上當足以危害他人生命、身體安
      全構成威脅，為具有相當危險性之器械，核均與刑法第32
      1 條第1 項第3 款之構成要件相當，咸屬兇器無訛；是核
      被告蔡邦佐如事實欄一之所為，係犯刑法第321 條第1 項
      第4 款、第3 款之結夥3 人以上攜帶兇器竊盜罪；被告蔡
      邦佐、盧治元2 人如事實欄二之所為，均係犯刑法第321
      條第1 項第3 款之攜帶兇器竊盜罪。
（二）被告蔡邦佐、同案被告盧治元及陳演霖3 人間就事實欄一
      所示加重竊盜犯行，及被告蔡邦佐、盧治元2 人就事實欄
      二所示加重竊盜犯行，各有犯意聯絡及行為分擔，依刑法
      第28條規定，均論以共同正犯。又按數行為於同時同地或
      密切接近之時地實施，侵害同一之法益，各行為之獨立性
      極為薄弱，依一般社會健全觀念，在時間差距上，難以強
      行分開，在刑法評價上，以視為數個舉動之接續施行，合
      為包括之一行為予以評價，較為合理，則屬接續犯，而為
      包括之一罪；被告盧治元、蔡邦佐2 人如事實欄一、二之
      所為，均係於時間、空間密切接近之狀態下，各基於同一
      結夥三人攜帶兇器竊盜、攜帶兇器竊盜之犯意，分別接續
      破壞同屬一告訴人（即劉柏翔、李永勝）所有之各4臺娃
      娃機臺鎖頭並竊取其內之財物，均各係侵害同一財產法益
      ，是無從依被告盧治元、蔡邦佐2 人於事實欄一、二所示
      時地破壞之娃娃機臺數量認定罪數，而應就被告盧治元、
      蔡邦佐2 人如事實欄一、二之所為俱評價為接續犯之實質
      上一罪。次被告蔡邦佐如事實欄一、二所示之2 次加重竊
      盜犯行，犯意各別，行為互殊，應予以分論併罰。
（三）再被告盧治元前於107 年間，因竊盜案件，經本院以107
      年度壢簡字第769 號判決判處有期徒刑4 月確定，於108
      年6 月26日執行完畢出監乙情，有臺灣高等法院被告盧治
      元之前案紀錄表1 份在卷可按，被告盧治元於上開徒刑執
      行完畢後，5 年內故意再犯本案有期徒刑以上之罪（即事
      實欄二所示加重竊盜罪），符合累犯規定，而應依刑法第
      47條第1項規定加重其刑。參照司法院大法官釋字第775號
      解釋意旨，考量被告盧治元上開構成累犯之犯罪紀錄，與
      本案犯罪類型相同，足顯其歷經刑之執行尚不知悔改，對
      刑罰之反應力係屬薄弱，此次加重最低本刑，對其人身自
      由所為之限制自無過苛之侵害，是認應依刑法第47條第1
      項規定，就被告盧治元本案所犯如事實欄二之犯行，加重
      其刑。
（四）另被告蔡邦佐前於107 年間，因公共危險案件，經本院以
      107 年度壢交簡字第1354號判決判處有期徒刑2 月確定，
      於108 年1 月30日易科罰金執行完畢出監乙節，有臺灣高
      等法院被告蔡邦佐之前案紀錄表1 份在卷可稽，被告蔡邦
      佐於上開徒刑執行完畢後，5 年內故意再犯本案有期徒刑
      以上之2 罪（即事實欄一、二所示加重竊盜罪），固均符
      合累犯規定，而應依刑法第47條第1 項規定加重其刑。然
      參照司法院大法官釋字第775 號解釋意旨，審酌被告蔡邦
      佐雖有上揭構成累犯之情形，惟屬侵害社會法益之酒後駕
      車案件，與本案其所犯2 次加重竊盜罪間，彼此罪質迥異
      、犯罪手法與型態亦不相同，況無他據可徵被告蔡邦佐本
      案2次犯行具有特別惡性或刑罰反應力薄弱之情形，是尚
      無就法定最低刑度予以加重之必要，故就被告蔡邦佐本案
      所犯如事實欄一、二犯行，皆不依刑法第47條第1 項加重
      其刑，併此敘明。
（五）爰審酌被告蔡邦佐、盧治元2 人均值壯年，具有謀生能力
      ，竟不思以正當途徑賺取所需，反以如事實欄一、二所示
      方式竊取他人所有之金錢，渠2 人所為不僅侵害他人之財
      產法益，亦破壞社會安寧與秩序，應予非難，惟念被告蔡
      邦佐、盧治元2 人均坦承犯行、態度尚可，兼衡被告蔡邦
      佐、盧治元2 人各自之犯罪動機、目的、手段、參與程度
      及分工，並考量告訴人劉柏翔、李永勝2 人所生財產上損
      害之程度，暨被告盧治元自陳學歷國中肄業、入監前從事
      水電、月薪2、3萬元、需要扶養父母（詳本院110 年度審
      易字第1067號卷〈下稱第1067號卷〉第125 頁），被告蔡
      邦佐自陳學歷國中肄業、入監前從事鐵工、月薪3 萬5 千
      元至4 萬元、沒有需要扶養之人（詳本院第1067號卷第10
      6 頁）等一切情狀，分別量處如主文所示之刑，並就被告
      蔡邦佐之部分定其應執行刑，以示懲儆。
三、沒收：
（一）按犯罪所得屬於犯罪行為人者，沒收之；前二項之沒收，
      於全部或一部不能沒收或不宜執行沒收時，追徵其價額，
      刑法第38條之1 第1 項前段、第3 項定有明文。又二人以
      上共同犯罪，關於犯罪所得之沒收或追徵，應各按其利得
      數額負責，並非須負連帶責任，亦即應就各人實際分受所
      得之財物為沒收。至共同正犯各人有無犯罪所得，或其犯
      罪所得之多寡，應由事實審法院綜合卷證資料及調查所得
      認定之（最高法院105 年度台上字第197 號判決意旨參照
      ）。查被告盧治元就如事實欄一部分所竊得之金錢，係稱
      偷到多少錢忘記了，錢就是大家均分，一人三分之一（詳
      本院110 年度審易字第738 號卷〈下稱第738 號卷〉第10
      5 頁），就如事實欄二部分所竊得之金錢，係稱分到多少
      錢忘記了，偷到的錢就是與蔡邦佐對分，對告訴人李永勝
      所稱遭竊金額沒有意見（詳本院第1067號卷第108 頁）等
      語；而被告蔡邦佐就如事實欄一、二部分所竊得之金錢，
      均稱忘記分得多少錢，已花完了，且就事實欄二部分告訴
      人李永勝所稱遭竊金額沒有意見等語（詳本院第1067號卷
      第98至99頁）；準此，被告蔡邦佐就事實欄一所示犯行分
      得之金錢為3,266 元（9,800元3＝3,266.66元，小數點
      以下不計）；被告盧治元、蔡邦佐2 人就事實欄二所示犯
      行分得之金錢各為6,670 元（即13,340元2＝6,670元）
      ，俱屬被告盧治元、蔡邦佐2 人之犯罪所得，因均未扣案
      ，復皆未返還予告訴人劉柏翔、李永勝，且卷內亦無不得
      宣告沒收事宜存在，爰依上揭規定於被告盧治元、蔡邦佐
      2 人所犯罪名項下予以宣告沒收，並於於全部或一部不能
      沒收或不宜執行沒收時，追徵其價額。
（二）至被告盧治元、蔡邦佐2 人於如事實欄一、二時地行竊時
      所持用之破壞剪、油壓剪，固屬被告盧治元、蔡邦佐2 人
      用以為本案如事實欄一、二所示犯行之犯罪工具，惟於本
      案均未扣案，且已為警另案扣押，業據被告蔡邦佐於本院
      準備程序時供承明確（詳本院第1067號卷第98頁），其中
      油壓剪部分，並經臺灣高等法院宣告沒收，此有臺灣高等
      法院110 年度上易字第697 號刑事判決書可參（詳本院第
      738 號卷第135 至140 頁），是本案自無予以重複諭知沒
      收之必要；而破壞剪部分，替代性高又非違禁物，縱予宣
      告沒收，對刑罰之一般預防或特別預防之助益甚微，對被
      告之不法、罪責評價亦不生重大影響，故認無刑法上重要
      性，亦不予宣告沒收，併此敘明。
據上論斷，應依刑事訴訟法第273 條之1 第1 項、第299 條第1
項前段，判決如主文。
本案經檢察官林奕瑋、李承陶提起公訴，檢察官林欣怡到庭執行
職務。
中    華    民    國   110    年    11    月    15    日
                  刑事審查庭  法  官  林慈雁
以上正本證明與原本無異。
如不服本判決應於收受判決後20日內向本院提出上訴書狀，並應
敘述具體理由。其未敘述上訴理由者，應於上訴期間屆滿後20日
內向本院補提理由書（均須按他造當事人之人數附繕本）「切勿
逕送上級法院」。
                              書記官  吳秉翰
中    華    民    國   110    年    11    月    16    日
附錄本案論罪科刑法條全文：
中華民國刑法第321 條
犯前條第1 項、第2 項之罪而有下列情形之一者，處6 月以上5
年以下有期徒刑，得併科50萬元以下罰金：
一、侵入住宅或有人居住之建築物、船艦或隱匿其內而犯之。
二、毀越門窗、牆垣或其他安全設備而犯之。
三、攜帶兇器而犯之。
四、結夥3人以上而犯之。
五、乘火災、水災或其他災害之際而犯之。
六、在車站、港埠、航空站或其他供水、陸、空公眾運輸之舟、
    車、航空機內而犯之。
前項之未遂犯罰之。